臺灣臺北地方法院交通事件裁定　　　　 100年度交聲字第52號
原處分機關　交通部公路總局臺北區監理所
異　議　人
即受處分人　陳七琴
上列異議人因違反道路交通管理處罰條例案件，對於交通部公路
總局臺北區監理所民國99年12月27日所為之北監自字第裁40-C00
000000號裁決處分，聲明異議，本院裁定如下：
    主  文
異議駁回。
    理  由
一、按汽車駕駛人駕駛執照吊扣期間駕駛小型車或機器腳踏車者
    ，處新臺幣（下同）6,000元以上12,000元以下罰鍰，並當
    場禁止其駕駛，並吊銷其駕駛執照；另汽車駕駛人，曾依本
    條例其他各條規定吊銷駕駛執照者，1年內不得考領駕駛執
    照，而汽車駕駛人，因違反本條例及道路交通安全規則之規
    定受吊銷駕駛執照處分時，吊銷其持有各級車類之駕駛執照
    ，道路交通管理處罰條例第21條第1項第5款及第4項後段、
    第67條第3項、第68條亦有規定。
二、原處分意旨略以：異議人陳七琴於民國99年12月17日6時38
    分許駕駛車牌號碼T7－5569號自用小客車行經新北市○○區
    ○○路3段93巷口前，因駕駛執照吊扣期間駕駛自用小客車
    ，為原舉發單位即新北市政府警察局深坑分駐所警員填掣舉
    發違反道路交通管理事件通知單予以舉發，嗣異議人向原處
    分機關提出陳述，原處分機關仍認其有前揭違規行為，而依
    道路交通管理處罰條例第21條第1項第5款、第4項後段及第
    67條第3項等規定，於99年12月27日以原處分裁決書裁處異
    議人罰鍰9,000元，吊銷駕駛執照，1年內禁考等語。
三、聲明異議意旨略以：異議人是開小車違規，為什麼連大車的
    駕駛執照也被吊銷，伊是駕職業聯結車為業，請不要把該駕
    照吊銷，因為那天是送小朋友去上課又下雨才會開小車出門
    等語。
四、經查：
（一）異議人前因酒後駕車遭吊扣普通小型車駕駛執照，吊扣期
      間自99年1月20日至100年1月19日止，惟異議人仍於99年
      12月17日6時38分許吊扣期間內，駕駛車牌號碼T7-5569
      號自用小客車新北市○○區○○路3段93巷口前路段為警
      查獲，有「駕駛執照吊扣期間駕駛小型車」之違規行為，
      此為異議人所不否認，並有汽車駕照基本資料、吊扣銷歷
      史情況查列印資料、前揭舉發通知單及違反道路交通管理
      事件裁決書各1份在卷可佐，是異議人確有於駕駛執照吊
      扣期間駕車之違規事實，應可認定。
（二）異議人雖辯稱係因雨天載送兒女上課始於駕照吊扣期間駕
      車，且因吊銷職業聯結車駕照，影響生活家計云云。按關
      於吊銷駕駛執照處分效力與執行方式之法令依據，應依據
      道路交通管理處罰條例第68條第1項規定，觀該條於94年
      12月14日之修正，並於95年2月27日經行政院以院臺交字
      第0950082898號令發布定自95年3月1日施行。按94年12月
      14日修正前（下稱修正前）道路交通管理處罰條例第68條
      係規定：「汽車駕駛人因違反本條例及道路交通安全規則
      之規定，受『吊扣或吊銷』駕駛執照處分時，『吊扣或吊
      銷』其持有各級車類之駕駛執照。」而94年12月14日修正
      、95年3月1日施行之道路交通管理處罰條例第68條規定則
      係：「汽車駕駛人，因違反本條例及道路交通安全規則之
      規定，受『吊銷』駕駛執照處分時，『吊銷』其持有各級
      車類之駕駛執照」，其立法理由係以：「原條文將違法或
      違規駕駛人所持有各級車輛之駕駛執照一併吊扣或吊銷失
      之過酷，影響人民工作及生活過鉅，爰修正之」等語，有
      道路交通管理處罰條例第68條審查報告可資查考（見立法
      院公報第94卷第70期第135頁以下），是綜觀前開法條及
      修法說明，通過之修正條文既未將該條全數刪除，而僅係
      將道路交通管理處罰條例第68條原有條文中之「吊扣或」
      3 字刪除，故受「吊扣」駕駛執照處分時，固不再吊扣其
      持有各級車類之駕駛執照，然於受「吊銷」駕駛執照處分
      時，仍應吊銷其持有各級車類之駕駛執照至為明確，故異
      議人確有在駕駛執照吊扣期間駕駛小型車之違規行為，依
      道路交通管理處罰條例第21條第4項後段、第67條第3項之
      規定，本件交通裁決機關即應依法裁處吊銷駕駛執照者，
      1 年內不得考領駕駛執照等處分，至其雨天載送兒女上課
      之動機，並不足阻卻本件行政不法，另異議人之家庭經濟
      狀況如何，非為裁決審酌之因素，而裁決書所為9,000元
      之裁量處分，亦未逾越法定罰鍰之範圍且屬適當，堪認原
      處分並無違法或不當之處，是異議人前揭所陳，縱為屬實
      ，亦非本院所得以斟酌並據為免罰或減輕之事由，是本件
      異議人聲明異議之理由尚無可採。
五、綜上，原處分機關對異議人前揭違規行為，依道路交通管理
    處罰條例第21條第1項第5款及違反道路交通管理事件統一裁
    罰基準表，裁處異議人罰鍰9,000元，並依道路交通管理處
    罰條例第21條第4項後段、第67條第3項之規定吊銷駕駛執照
    ，1年內不得考領駕駛執照，核無違誤，本件異議為無理由
    ，應予駁回。
六、據上論斷，依道路交通案件處理辦法第19條，裁定如主文。
中    華    民    國   100    年    1     月    11    日
                  交通法庭法  官  林瑋桓
以上正本證明與原本無異
如不服本裁定應於送達後5日內向本院提出抗告狀
                          書記官  鄭伊芸
中    華    民    國   100    年    1     月    11    日